【裁判字號】    99,交簡上,37
【裁判日期】    991222
【裁判案由】    公共危險
【裁判全文】
臺灣基隆地方法院刑事判決            99年度交簡上字第37號
公  訴  人  臺灣基隆地方法院檢察署檢察官
上  訴  人
即  被  告  吳進忠
上列上訴人因公共危險案件，不服本院99年度基交簡字第505 號
中華民國99年9 月20日第一審判決（聲請簡易判決處刑案號：99
年度速偵字第380 號），提起上訴，本院管轄之第二審合議庭判
決如下：
    主  文
上訴駁回。
    事  實
一、吳進忠於民國99年9 月3 日夜間8 、9 時起至同夜11時止，
    在基隆市○○區○○街68巷281 號住處飲用各式啤酒7 、8
    鋁罐後，未待酒精作用消退，在已呈不能安全駕駛動力交通
    工具之狀態下，仍於翌（4） 日凌晨3 時30分許，自家中騎
    乘車號LDR—535號重機車欲至市區會友，迨同（4） 日凌晨
    3 時50分許，正在基隆市○○區○○路1 號前停車之際，因
    渾身酒氣，為在場員警攔查，並測得渠呼氣酒精濃度值為每
    公升0.58毫克，顯已不能安全駕駛。
二、案經基隆市警察局第一分局報由臺灣基隆地方法院檢察署檢
    察官偵查起訴。
    理  由
一、訊據上訴人即被告吳進忠固坦承於上揭時地飲酒後騎乘機車
    為警查獲之事實，惟矢口否認有公共危險之犯行，辯稱：伊
    當天確實有喝酒，有適當的休息才上路，伊很清醒，沒有影
    響到行車反應云云。經查：被告於上揭時地飲酒後，騎乘動
    力交通工具之機車為警查獲，並測得其呼氣酒精濃度每公升
    達0.58毫克之事實，業據被告於警詢、偵查及本院審理中供
    承在卷，並有刑法第185 之3 條案件測試觀察紀錄表、汽車
    駕駛人酒後生理平衡檢測紀錄表、基隆市○○○道路交通事
    故當事人酒精測定紀錄表各1 份在卷可稽。又按刑法第185
    條之3 所規定服用酒類，不能安全駕駛動力交通工具而駕駛
    者，應負刑事責任，揆其立法目的在藉抽象危險犯之犯罪構
    成要件，以嚇阻酒後駕車者對道路交通安全之危害，本不以
    發生實害為必要，而所謂不能安全駕駛之認定，並無一定之
    數值可供界定，而係由法院以一般社會通念之客觀標準，足
    生公共危險時即為已足。目前行政機關所取締酒後駕車之參
    考標準，係依法務部於88年5 月10日邀集司法院刑事廳、交
    通部、行政院衛生署、內政部警政署及中央警察大學等機關
    開會，而為凡呼氣酒精濃度逾每公升含0.55毫克時，即屬不
    能安全駕駛之決議。上開會議決議本身屬檢警取締酒後駕車
    之參考，固無拘束法院之效力，惟以上開會議決議所採之標
    準，係參考美國、德國及日本等國家所進行之酒精濃度與精
    神狀態之測試實驗，亦即各項實驗均發現凡呼氣中酒精濃度
    達每公升0.55毫克時，就人之生理方面，已產生視覺反應遲
    鈍、影像不能集中、同時不能看清前方路況及車旁照後鏡等
    狀況，即駕駛能力已受有影響。再按當人飲酒後，若以呼氣
    酒精濃度測試器測得之呼氣濃度達到每公升0.50毫克時，將
    造成輕到中度中毒症狀，出現反應較慢，感覺減低，影響駕
    駛之狀況；達到每公升0.75毫克時，思考與個性行為均會改
    變乙節，亦有行政院國軍退除役官兵輔導委員會臺北榮民總
    醫院88年8 月5 日（88）北總內字第26868 號函文可參，而
    本件被告為警查獲後，經警測試其呼氣酒精濃度達每公升0.
    58毫克程度，依照上開說明，其當時已會出現視覺反應遲鈍
    、影像不能集中、同時不能看清前方路況及車旁照後鏡之狀
    況，堪認被告已因服用酒類致影響注意力、反應力、操控力
    等。況被告係因駕駛有蛇行，車身搖擺不定，轉彎半徑過大
    或過小等駕駛力欠佳情形，及車輛行徑偏離常軌，時而加速
    ，時而突停，顯無法正常操控等情狀而為警攔檢，有刑法第
    185 之3 條案件測試觀察紀錄表附卷可參。雖被告為警查獲
    後施以之生理平衡檢測結果均為合格，惟被告為警施以生理
    檢測，必引起驚懼，精神為之提振，乃事理之常，是被告事
    後所施以之生理平衡檢測縱屬合格，亦不足據為有利之認定
    。從而，被告上揭所辯，顯係卸責之詞，不足採信。本案事
    證明確，被告犯行堪予認定。
二、核被告所為，係犯刑法第185 條之3 服用酒類，不能安全駕
    駛動力交通工具而駕駛罪。又關於刑之量定係實體上賦予法
    院得為自由裁量之事項，倘其未逾越法律所規定之範圍或濫
    用其權限，即不得任意指摘為違法或不當。是原審認被告犯
    行事證明確，並審酌被告被告曾因酒醉駕車之違背安全駕駛
    罪，經臺灣士林地方法院檢察署檢察官以95年度偵字第3179
    號緩起訴處分確定（緩起訴期間為95年5 月8 日至96年5 月
    7 日，並向指定公益團體支付15000 元），有台灣高等法院
    被告前案紀錄表1 份在卷可按，其為滿足自身一時之享樂及
    便利，罔顧自身行車安全，無視於公眾交通安全，於飲酒後
    已達不能安全駕駛動力交通工具，再犯同質之罪，不容再予
    寬待，且經測試酒後呼氣酒精濃度高達每公升0.58毫克等一
    切情狀，依刑事訴訟法第449 條第1 項前段、第3 項、第45
    4 條第2 項，刑法第185 條之3 、第41條第1 項前段，刑法
    施行法第1 條之1 ，逕以簡易判決量處拘役45日，並諭知易
    科罰金之折算標準，經核認定事實適用法律並無不法，量刑
    亦稱妥適。被告上訴意旨否認犯罪，並無理由，應予駁回。
據上論斷，應依刑事訴訟法第455 之1 條第1 項、第3 項、第36
8 條，判決如主文。
本案經檢察官王亞樵到庭執行職務。
中    華    民    國    99    年    12    月    22    日
                  刑事第五庭審判長法    官    齊  潔
                                  法    官    王慧惠
                                  法    官    吳佳齡
以上正本與原本無異。
本件判決不得上訴。
中    華    民    國    99    年    12    月    22    日
                                  書 記 官    莊智凱

司法院資訊處製作；財團法人民間司法改革基金會備份。
